臺灣高等法院民事裁定
109年度抗字第1008號
抗  告  人  謝啟國  



上列抗告人因與相對人謝啟大間返還不當得利事件，對於中華民
國109年6月30日臺灣臺北地方法院109年度執事聲字第138號裁定
提起抗告，本院裁定如下： 
    主  文
抗告駁回。
抗告費用由抗告人負擔。
    理  由
一、抗告人異議及抗告意旨略以：相對人前執鈞院107年度重上
    字第628號判決（下稱第628號確定判決）、最高法院109年
    度台上字第378號裁定正本暨確定證明書為執行名義，向原
    法院民事執行處（下稱原執行法院）就伊所有之股票及財產
    聲請強制執行，經原執行法院以109年度司執字第31769號返
    還不當得利事件（下稱系爭執行事件）受理，惟相對人未提
    出各審級之判決書正本，原執行法院應命相對人補正始得執
    行，否則應駁回相對人系爭執行事件之聲請，並就相對人已
    取得之債權返還予伊；又依相對人所繳納之執行費新臺幣(
    下同)4萬1,780元，換算執行標的金額為522萬2,500元，扣
    除本金170萬及50萬4,706元，則股票執行換算債權為301萬7
    ,794元，每股約為24.2元，遠高於鈞院第628號確定判決主
    文第九項後段「上訴人謝啟國以新臺幣貳佰貳拾肆萬肆仟伍
    佰陸拾肆元預供擔保後，得免為假執行」之供擔保金額換算
    後每股為18元，是倘伊未依原執行法院109年4月23日執行命
    令（下稱系爭執行命令）所命，履行給付相對人玉山金融控
    股股份有限公司股票12萬4,698股（下稱系爭股票），而由
    原執行法院命第三人代為履行，則該第三人代為履行之每股
    價格如逾18元，將損害並影響伊權益甚鉅；再者，原裁定援
    引最高法院18年抗字第210、241號、19年抗字第219號判例
    ，惟上開判例因無裁判全文可資參考，依法院組織法第57條
    之1第1項規定應停止適用。綜此，原執行法院司法事務官及
    原裁定駁回其異議，均係違法，為此提起抗告，請求廢棄原
    裁定並駁回相對人強制執行之聲請等語。
二、按民事強制執行，其執行標的金額或價額未滿5,000元者，
    免徵執行費；5,000元以上者，每百元收7角，其畸零之數不
    滿百元者，以百元計算，強制執行法第28條之2第1項定有明
    文。又依臺灣高等法院民事訴訟、非訟事件、強制執行費用
    提高增收額數標準，強制執行法第28條之2第1項所定執行標
    的金額或價額5,000元以上者，加徵原訂額數7分之1，加徵
    後即按執行標的金額或價額每百元徵收8角。據此，民事強
    制執行執行費之徵收，係以執行標的金額或價額為計算基準
    ，按執行標的金額或價額徵收千分之8。次按強制執行，依
    執行名義為之，其為確定之終局判決者，應提出判決正本並
    判決確定證明書或各審級之判決正本，強制執行法第4條第1
    項第1款、第6條第1項第1款分別定有明文。
三、經查：
　㈠相對人執本院第628號確定判決、最高法院109年度台上字第3
    78號裁定正本暨確定證明書為執行名義，向原執行法院就抗
    告人所有之股票及財產聲請強制執行等情，有民事聲請強制
    執行狀、上開裁判暨確定證明書正本可按（見原法院109年
    度司執字第31769號卷〈下稱司執卷〉第7至41頁）。抗告人雖
    主張相對人未提出各審級之判決書正本，其執行名義不成立
    云云，惟債權人依確定終局判決之執行名義聲請強制執行者
    ，應提出判決正本並判決確定證明書或各審級之判決正本，
    前揭二者有其一即足，此觀強制執行法第6條第1項第1款之
    規定自明。本件債權人即相對人既已提出本院第628號確定
    判決及最高法院上開終局裁判正本暨確定證明書，自毋庸再
    提出該事件各審級之判決正本，其所為強制執行之聲請程式
    即屬適法，是抗告人所為此部分主張，要無足取。
　㈡又相對人聲請執行命抗告人給付系爭股票，所持執行名義為
    本院第628號確定判決主文第二項所載，系爭執行命令據此
    命抗告人給付相對人系爭股票（見司執卷第175頁），非命
    抗告人應給付301萬7,794元或等值之股票；又原執行法院以
    系爭股票109年3月27日收盤價每股24.2元計算，核定系爭股
    票總價值為301萬7,691.6元（計算式：24.2元×12萬4,698股
    ）係為民事強制執行執行費之徵收（見司執卷第65、66頁）
    ，與抗告人所指本院第628號確定判決主文第九項後段供擔
    保金額無涉。依上說明，系爭執行命令既係依相對人所持執
    行名義即本院第628號確定判決主文第二項所示命抗告人自
    動履行，於法即無違誤，亦無何損害並影響抗告人權益之情
    事。
　㈢至抗告人指摘原裁定援引已停止適用之最高法院18年抗字第2
    10、241號、19年抗字第219號判例，駁回其異議無理由云云
    。查上開判例固因無裁判全文可資參考而停止適用，然該等
    裁判闡述執行名義為確定判決時，應以該判決之內容為根據
    ；執行之標準，應依判決主文所示之旨趣為之；主文不明時
    ，始得參照理由加以解釋等意旨，均為最高法院向來之法律
    見解，亦有最高法院103年度台抗字第837號裁定、最高法院
    95年度台抗字第493號裁定意旨可參。是抗告人上開主張，
    實屬無稽。　
　㈣從而，原執行法院司法事務官駁回抗告人之異議，並無不合
    ，原裁定予以維持，自無違誤。抗告意旨仍執前詞，指摘原
    裁定不當，求予廢棄，非有理由，應予駁回。
四、據上論結，本件抗告為無理由，爰裁定如主文。
中　　華　　民　　國　　109 　年　　8 　月　　10  　　日
                    民事第十九庭  
                        審判長法  官 魏麗娟
                              法  官 潘進柳
                              法  官 游悅晨
正本係照原本作成。
本裁定除以適用法規顯有錯誤為理由外，不得再抗告。如提起再
抗告，應於收受送達後10日內委任律師為代理人向本院提出再抗
告狀。並繳納再抗告費新臺幣１千元。
中　　華　　民　　國　　109 　年　　8 　　月　　11　　日
    　　　　　　　　　　　　　書記官 王詩涵